臺灣新竹地方法院刑事判決
110年度易字第781號
公  訴  人  臺灣新竹地方檢察署檢察官
被      告  孫志偉



上列被告因竊盜案件，經檢察官提起公訴（110 年度偵字第7165
號），被告於本院準備程序中，就被訴事實為有罪之陳述，經告
知被告簡式審判程序之旨，並聽取檢察官及被告之意見後，裁定
依簡式審判程序審理，本院判決如下：
    主  文
孫志偉共同犯攜帶兇器毀越門扇竊盜罪，累犯，處有期徒刑柒月
。
    事  實
一、孫志偉與陳俊清（所涉竊盜案件業經本院另案判決確定）共
　　同基於意圖為自己不法所有之犯意聯絡及行為分擔，於民國
　　110 年6 月5 日凌晨3 時23分許，共同騎乘車牌號碼000-00
　　00號普通重型機車，至新竹市○區○○街00號之竹蓮市場，
　　趁該市場1 樓40號攤位（美美水晶）老闆成台順疏於注意之
　　際，由孫志偉負責在外把風，陳俊清則進入上開攤位，持其
　　所有客觀上對於人之生命、身體造成危害足供作為兇器使用
　　之鐵製老虎鉗（長度約25公分，未扣案）剪斷上開攤位鐵絲
　　網後，侵入竊取上開攤位內之碧璽裸石1 盒、鈦晶裸石2 盒
　　、碧璽手牌（手鍊）5 條、鈦晶手牌（手鍊）10條、水晶手
　　鐲10個、水晶墜子30個、鈦晶戒子1 盒、碧璽戒子1 盒、鈦
　　晶墜子3 個、碧璽墜子5 個、大水晶球5 個、小水晶球3 個
　　等物（價值共計約新臺幣【下同】80萬元），得手後隨即共
　　同騎乘上揭重型機車離去，孫志偉分得鈦金手鍊1 條及鈦金
　　戒指1 個，其餘部分均由陳俊清取走。嗣經警於110 年6 月
　　8 日19時43分許，在新竹市○區○○街00號前拘提孫志偉到
　　案，並當場扣得鈦晶手鍊1 條及鈦金戒指1 個等物（均已發
　　還），因而為警循線查悉上情。
二、案經成台順訴由新竹市警察局第三分局報請臺灣新竹地方檢
　　察署檢察官偵查起訴。
    理  由
一、公訴人於本院準備程序時陳述：起訴書犯罪事實欄所載竊取
　　之物品部分應更正為碧璽裸石1 盒、鈦晶裸石2 盒、碧璽手
　　牌（手鍊）5 條、鈦晶手牌（手鍊）10條、水晶手鐲10個、
　　水晶墜子30個、鈦晶戒子1 盒、碧璽戒子1 盒、鈦晶墜子3
　　個、碧璽墜子5 個、大水晶球5 個、小水晶球3 個等情（見
　　易字第781 號卷第244、245頁），本院自應以公訴人更正後
　　之內容為審理範圍，合先敘明。
二、本件被告孫志偉所犯刑法第321 條第1 項第2 款、第3 款之
　　攜帶兇器毀越門扇竊盜罪，均非死刑、無期徒刑、最輕本刑
　　為3 年以上有期徒刑之罪，或高等法院管轄第一審之案件，
　　被告於本院準備程序進行中，就被訴事實為有罪之陳述，經
　　本院認合於刑事訴訟法第273 條之1 第1 項之規定，裁定進
　　行簡式審判程序，合先敘明。
三、訊據被告對於前揭犯罪事實坦承不諱（見易字第781 號卷第
　　246、254頁），並經告訴人成台順於警詢及偵訊時指訴綦詳
　　，且為共犯陳俊清於偵訊時供述甚明（見偵字第7165號卷第
　　19至22、104、105頁），復有新竹市警察局第三分局「竹蓮
　　市場水晶碧璽」遭竊案偵查報告1 份、指認犯罪嫌疑人紀錄
　　表1 份、新竹市警察局第三分局搜索扣押筆錄1 份、扣押物
　　品目錄表1 份、扣押物品收據1 份、贓物認領保管單1 份、
　　監視器畫面翻拍照片30幀、查獲及扣案物照片共16幀、失竊
　　現場照片4 幀暨本院110 年度原易字第58號刑事判決1 份等
　　附卷足稽（見偵字第7165號卷第6 至10、25至53、56、58、
　　59、62、63頁、易字第781 號卷第157至166頁），足認被告
　　之自白核與事實相符而堪以採信。從而本案事證明確，被告
　　所為前開犯行堪以認定，應予依法論科。
三、查鐵製老虎鉗係為金屬材質，並可剪斷鐵絲網，是屬質地堅
　　硬銳利之物，倘持以攻擊人體，在客觀上自足以對人之生命
　　、身體、安全構成威脅，當屬兇器無疑。核被告孫志偉所為
　　，係犯刑法第321 條第1 項第2 款、第3 款之攜帶兇器毀越
　　門扇竊盜罪。又被告與共犯陳俊清間就本案犯行，具有犯意
    聯絡及行為分擔，為共同正犯。又被告前曾①於104 年6 月
　　間因違反毒品危害防制條例案件，經本院於105 年6 月17日
　　以105 年度訴緝字第16號刑事判決判處有期徒刑8 月、5 月
　　確定；②於104 年9月間因違反毒品危害防制條例案件，經
　　本院於105 年5 月17日以105 年度審訴字第55號刑事判決判
　　處有期徒刑6 月、4 月確定；③於105 年4 月間因違反毒品
　　危害防制條例案件，經臺灣桃園地方法院於105 年9 月7 日
　　以105 年度審訴字第1011號刑事判決判處有期徒刑8 月，於
　　105 年10月3 日確定；④於105 年12月間因竊盜案件，經本
　　院於106 年5 月4 日以106 年度竹簡字第90號刑事簡易判決
　　判處有期徒刑5 月，於106 年5 月29日確定。嗣①至④案件
　　經臺灣桃園地方法院於106 年10月25日以106 年度聲字第36
　　56號裁定應執行有期徒刑3 年4 月，於106 年11月21日確定
　　，其自106 年10月7 日起執行，於109 年10月14日假釋出監
　　，刑期於109 年11月14日保護管束期間縮刑期滿未經撤銷假
　　釋而視為執行完畢等情，有臺灣新竹地方檢察署刑案資料查
　　註紀錄表1 份及臺灣高等法院被告前案紀錄表1 份在卷足稽
　　（見偵字第7165號卷第121至125頁、易字第781 號卷第191
　　至201、205、206 頁），其於受有期徒刑之執行完畢後，5
　　年以內故意再犯本件有期徒刑以上之罪，符合刑法第47條第
　　1 項累犯之規定，本院審酌被告所犯構成累犯之前案中有竊
　　盜案件，與本案犯行間具有相同之性質，參酌司法院釋字第
　　775 號解釋文之意旨，並考量本案情節、被告之主觀惡性、
　　危害程度及罪刑相當原則，應依刑法第47條第1 項之規定加
　　重其刑。爰審酌被告之素行，不思循正當途徑賺取財物，竟
　　與共犯陳俊清共同為本案加重竊盜犯行，顯不尊重他人之財
　　產權益，其犯罪動機、手段、情節、目的、分工方式及程度
　　、所竊得財物價值、所生危害、犯後坦承犯行，並衡酌被告
　　為高中肄業之智識程度，有母親及2 名妹妹等家人、已離婚
　　、有1 名成年孩子由前妻照顧、從事打零工之工作，月收入
　　約4 萬元之家庭及生活狀況等一切情狀，量處如主文所示之
　　刑，以資懲儆。
三、按供犯罪所用、犯罪預備之物或犯罪所生之物，屬於犯罪行
　　為人者，得沒收之。但有特別規定者，依其規定，刑法第38
　　條第2 項定有明文。次按犯罪所得，屬於犯罪行為人者，沒
　　收之；前二項之沒收，於全部或一部不能沒收或不宜執行沒
　　收時，追徵其價額；犯罪所得已實際合法發還被害人者，不
　　予宣告沒收或追徵，刑法第38條之1 第1 項前段、第3 項、
　　第5 項亦分別定有明文。又按「任何人都不得保有犯罪所得
　  」為普世基本法律原則，犯罪所得之沒收、追繳或追徵，在
　　於剝奪犯罪行為人之實際犯罪所得，包括原物或其替代價值
　　利益，使其不能坐享犯罪之成果，以杜絕犯罪誘因，可謂對
　　抗、防止經濟、貪瀆犯罪之重要刑事措施，性質上屬類似不
　　當得利之衡平措施，著重所受利得之剝奪。又按二人以上共
　　同犯罪，關於犯罪所得之沒收或追徵，倘個別成員並無犯罪
　　所得，且與其他成員對於所得亦無事實上之共同處分權時，
　　即無「利得」可資剝奪，一概採取絕對連帶沒收或追徵，對
　　未受利得之共同正犯顯失公平，故共犯所得之沒收或追徵，
　　應就各人所分得者為之。又所謂各人「所分得」之數，係指
　　各人「對犯罪所得有事實上之處分權限」而言。各共同正犯
　　有無犯罪所得、所得多寡，事實審法院應視具體個案之實際
　　情形，綜合卷證資料及調查結果，依自由證明程序釋明其合
　　理之依據而為認定。倘共同正犯各成員內部間，對於不法利
　　得分配明確時，應依各人實際分配所得宣告沒收；若共同正
　　犯成員對不法所得並無處分權限，與其他成員亦無事實上之
　　共同處分權限者，自不得諭知沒收，最高法院107 年度臺上
　　字第222 號判決意旨可供參照。經查被告與共犯陳俊清共同
　　為本案加重竊盜犯行後，被告係分得鈦晶手鍊1 條及鈦金戒
　　指1 個，其餘均由共犯陳俊清取走等情，業如前述，是以鈦
　　晶手鍊1 條及鈦金戒指1 個係被告為本案加重竊盜犯行之犯
　　罪所得，惟均為警查獲，並發還告訴人成台順等情，業據告
　　訴人成台順於警詢時陳述甚詳，並有上開贓物認領保管單1
　　份附卷足憑，堪認被告此部分犯罪所得已實際發還被害人，
　　被告並未持有犯罪所得之物，爰依刑法第38條之1 第5 項之
　　規定，不予宣告沒收或追徵。又共犯陳俊清持以為本案加重
　　竊盜犯行時所用之老虎鉗1 支並未扣案，且為共犯陳俊清所
　　有一節，亦據被告於本院審理時供述甚明（見易字第781 號
　　卷第254 頁），是以難認被告具有事實上之處分權限，爰亦
　　不予宣告沒收或追徵，附此敘明。
據上論斷，應依刑事訴訟法第273 條之1 第1 項、第299 條第1
項前段，刑法第28條、第321 條第1 項第3 款、第2 款、第47條
第1 項、第38條之1 第5 項，刑法施行法第1 條之1 第1 項，判
決如主文。
本案經檢察官許大偉提起公訴，檢察官陳亭宇到庭執行職務。
中　　華　　民　　國　　111 　年　　4 　　月　　21　　日
　　　　　　　　　刑事第一庭    法  官   楊惠芬
以上正本證明與原本無異。  
如不服本判決應於收受送達後20日內向本院提出上訴書狀，並應
敘述具體理由；其未敘述上訴理由者，應於上訴期間屆滿後20日
內向本院補提理由書（均須按他造當事人之人數附繕本）「切勿
逕送上級法院」。告訴人或被害人如對於本判決不服者，應具備
理由請求檢察官上訴，其上訴期間之計算係以檢察官收受判決正
本之日期為準。　　　　　　　　　
中　　華　　民　　國　　111 　年　　4 　　月　　27　　日
              　　　　　　　　　書記官   李艷蓉
附錄本案論罪科刑法條全文：
刑法第321 條：
犯前條第一項、第二項之罪而有下列情形之一者，處六月以上五
年以下有期徒刑，得併科五十萬元以下罰金：
一、侵入住宅或有人居住之建築物、船艦或隱匿其內而犯之。
二、毀越門窗、牆垣或其他安全設備而犯之。
三、攜帶兇器而犯之。
四、結夥三人以上而犯之。
五、乘火災、水災或其他災害之際而犯之。
六、在車站、港埠、航空站或其他供水、陸、空公眾運輸之舟、
    車、航空機內而犯之。
前項之未遂犯罰之。